臺灣嘉義地方法院刑事判決　　　　　　　　　　　　　九十二年度易字第四三八號
　　公　訴　人　臺灣嘉義地方法院檢察署檢察官
　　被　　　告　壬○○
右列被告因竊盜等案件，經臺灣嘉義地方法院檢察署檢察官提起公訴（九十二年度偵
字第六三六九號），經本院訊問被告自白犯罪後，本院合議庭裁定本件改由受命法官
獨任進行簡式審判，判決如左：
    主  文
壬○○連續意圖為自己不法之所有，以恐嚇使人將本人之物交付，累犯，處有期徒刑
壹年陸月。
扣案之十字螺絲起子壹支、六角板手貳支、開鎖器壹個、ＮＯＫＩＡ廠牌手機壹支、
砂輪研磨機壹台，均沒收。
    事  實
一、壬○○綽號「三角」前曾因竊盜、違反電信法、毒品危害防制條例等案件，經本
    院分別判處有期徒刑五月、九月、五月，合併執行後，於民國九十一年三月二十
    六日假釋出獄，假釋縮短刑期期滿日期為九十一年四月七日，假釋未經撤銷，視
    為執行完畢。仍不知悔改，因染上吸毒惡習而缺錢花用，先於九十一年十月間某
    日在嘉義縣水上鄉省道臺一線公路上拾獲陳振豪所遺失之郵局提款卡一張（局名
    ：雲林斗南郵局，帳號：00000000000000號），竟意圖為自己不
    法之所有將該提款卡加以侵占入己。復基於意圖為自己不法所有之概括犯意，先
    於九十一年十月下旬某日，在蕭殷展位在嘉義市嘉年華戲院附近住處，竊取楊耿
    和之提款卡（局名：嘉義民雄郵局，帳號：00000000000000號）
    後，再連續於如附表所示之時、地，以如附表所示之犯罪手法竊車後，再撥打電
    話向如附表所示之人恐嚇稱如不按指示交付贖款，即將車輛解體等語，致令如附
    表所示之人心生畏懼，除如附表所示之編號六丙○因尚未匯款而尋回車輛致壬○
    ○恐嚇取財未遂外，其餘如附表所示之人均依約匯款到壬○○指定之如附表所示
    之帳戶內，壬○○再持如附表所示之郵局提款卡前往金融機構冒用提款卡密碼，
    輸入提款機後取得附表所示之人所匯入款項。嗣經警於九十二年三月十二日十五
    時許，持本院所核發之搜索票前往壬○○位在嘉義市東區仁義新村三十號三樓搜
    索，而扣得十字螺絲起子一支、六角板手二支、開鎖器一個、ＮＯＫＩＡ廠牌手
    機一支、砂輪研磨機一台。
二、案經嘉義縣警察局民雄分局報請臺灣嘉義地方法院檢察署偵查起訴，本院於準備
    程序中經訊問被告自白犯罪後，並經本院合議庭裁定認為宜以簡式審判程序審理
    。
    理  由
一、右揭事實，業據被告壬○○坦承不諱，核與證人丑○○、丁○○、乙○○、癸○
    ○○、丙○、辰○○、甲○○、寅○○、庚○○、子○○、卯○○、辛○○、戊
    ○○、己○○於警詢時證述之情節相符，並有通訊監察譯文、車輛竊盜、車牌失
    竊資料個別查詢報表、陳振豪之立帳申請書、自提卡資料、帳戶查詢最近交易紀
    錄、臺灣高雄地方法院檢察署九十二年度偵字第依五七０一號不起訴處分書提款
    機翻拍畫面照片四幀在卷可稽，並有砂輪研磨機一台、十字螺絲起子一支、六角
    板手二支、開鎖器一支及ＮＯＫＩＡ廠牌手機一支扣案可證，本件事證明確，被
    告犯行均堪認定。
二、核被告壬○○所為，係犯刑法第三百三十七條侵占遺失物罪、第三百二十條第一
    項竊盜罪（九十年下旬之竊盜行為）、第三百二十一條第一項第三款加重竊盜罪
    （附表所示之竊盜行為）、第三百三十九條之二第一項、第三百四十六條第一項
    恐嚇取財既遂罪、第三百四十六條第三項、第一項之恐嚇取財未遂罪（被害人丙
    ○部分）。其對被害人丙○已著手恐嚇取財行為之實施而未生得財之結果，為未
    遂犯。其先後多次竊盜犯行及多次恐嚇取財、恐嚇取財未遂犯行，均時間緊密，
    犯罪構成要件相同，顯係基於概括犯意為之，為連續犯，依刑法第五十六條規定
    ，分別以加重竊盜罪一罪、恐嚇取財既遂一罪論，並均加重其刑。其所犯侵占遺
    失物罪、加重竊盜罪及恐嚇取財罪三罪之間，有方法結果之牽連關係，依刑法第
    五十五條之規定，應從較重之連續恐嚇取財既遂罪處斷。又被告前曾因竊盜、違
    反電信法、毒品危害防制條例等案件，經本院分別判處有期徒刑五月、九月、五
    月，合併執行後，於九十一年三月二十六日假釋出獄，假釋縮短刑期期滿日期為
    九十一年四月七日，假釋未經撤銷，視為執行完畢，有臺灣高等法院被告全國前
    案紀錄表一份附卷可按，其於五年內再犯本件有期徒刑之罪，應屬累犯，爰依刑
    法第四十七條之規定加重其刑。爰審酌被告等犯罪之動機、目的、手段、、犯罪
    所生損害及犯後坦承犯行等一切情狀，量處如主文所示之刑，以資懲儆。扣案之
    十字螺絲起子一支、六角板手二支、開鎖器一個、ＮＯＫＩＡ廠牌手機一支、砂
    輪研磨機一台，係被告所有供犯罪所用之物且屬其所有，業據被告供承在卷，爰
    依刑法第三十八條第一項第二款併予宣告沒收。
三、公訴意旨另以：被告壬○○於九十一年十月間連續二在不詳地點竊取不詳被害人
    之車輛，向被害人恐嚇不詳金額，並要求被害人匯入不詳帳戶，因認被告另涉恐
    嚇取財罪嫌，惟查，公訴人所指此部分除被告在偵查中自白外，並無其他證據證
    明，則依卷內之資料尚查無其他積極證據足認被告之自白與事實相符，此部分不
    能證明被告壬○○犯罪，原應為無罪之諭知，惟公訴意旨認此部分與前揭被告於
    如附表所示時、地竊取如附表所示被害人丑○○等人之車輛後加以恐嚇取財間有
    連續犯之裁判上一罪之關係，爰不另為無罪之諭知，附此敘明。
據上論斷，應依刑事訴訟法第二百七十三條之一第一項、第二百九十九條第一項前段
、刑法第五十六條、第四十七條、第三百三十七條、第三百二十一條第一項第三款、
第三百三十九條之二第一項、第三百四十六條第一項、第五十五條、第三十八條第一
項第二款，罰金罰鍰提高標準條例第一條前段，判決如主文。
本案經檢察官陳昭廷到庭執行職務
中      華      民      國    九十三    年      三      月     十八     日
                              臺灣嘉義地方法院刑事第三庭
                                    法  官  朱  美  璘
右正本證明與原本無異。
如不服本判決，應於判決送達後十日內向本院提出上訴狀（應抄附繕本）。告訴人或
被害人如對於本判決不服者，應具備理由請求檢察官上訴，其上訴期間之計算係以檢
察官收受判決正本之日期為準。
中      華      民      國    九十三    年      三      月     十八     日
                                    書記官  尹  玉  琪
附錄本案論罪法條：
刑法第三百三十七條
意圖為自己或第三人不法之所有，而侵占遺失物、漂流物或其他離本人所持有之物者
，處五百元以下罰金。
刑法第三百二十條第一項
意圖為自己或第三人不法之所有，而竊取他人之動產者，為竊盜罪，處五年以下有期
徒刑、拘役或五百元以下罰金。
刑法第三百二十一條第一項第三款
犯竊盜罪而有左列情形之一者，處六月以上、五年以下有期徒刑：
一  於夜間侵入住宅或有人居住之建築物、船艦或隱匿其內而犯之者。
二  毀越門扇、牆垣或其他安全設備而犯之者。
三  攜帶兇器而犯之者。
四  結夥三人以上而犯之者。
五  乘火災、水災或其他災害之際而犯之者。
六  在車站或埠頭而犯之者。
前項之未遂犯罰之。
刑法第三百三十九條之二
意圖為自己或第三人不法之所有，以詐術使人將本人或第三人之物交付者，處五年以
下有期徒刑、拘役或科或併科一千元以下罰金。
以前項方法得財產上不法之利益或使第三人得之者，亦同。
前二項之未遂犯罰之。
刑法第三百四十六條
意圖為自己或第三人不法之所有，以恐嚇使人將本人或第三人之物交付者，處六月以
上五年以下有期徒刑，得併科一千元以下罰金。
以前項方法得財產上不法之利益，或使第三人得之者，亦同。
前二項之未遂犯罰之。
附表：
┌──┬─────────┬──────┬───────┬────────┐
│編號│失竊時間（民國）  │犯罪地點及  │匯款帳戶及帳號│犯罪手法        │
│    │                  │被竊車號    │被害金額（新臺│                │
│    │                  │被害人姓名  │幣）          │                │
├──┼─────────┼──────┼───────┼────────┤
│一  │九十一年十一月三日│嘉義縣西昌村│楊耿和嘉義民雄│壬○○駕車持長約│
│    │零時許            │竹子腳九號之│郵局          │二十公分之六角板│
│    │              │一          │00000000000000│手或固定夾（客觀│
│    │                  │丑○○      │二萬元        │上均可當作凶器使│
│    │                  │UR─0080號自│              │用）竊車後，再撥│
│    │                  │用小貨車    │              │打恐嚇電話，令被│
├──┼─────────┼──────┼───────┤被害人心生畏懼，│
│二  │九十一年十一月四日│嘉義市○○路│同右帳戶、金額│遂依其指示而匯款│
│    │上午六時許        │五八三號    │              │到上開指定之帳戶│
│    │                  │丁○○      │              │內，壬○○再持提│
│    │                  │UN─8962自用│              │款卡前往金融機構│
│    │                  │小貨車      │              │，冒用密碼領款花│
├──┼─────────┼──────┼───────┤用。            │
│三  │九十一年十一月六日│嘉義市宣信國│同右帳戶      │                │
│    │上午五時許        │小旁        │一萬五千元    │                │
│    │    │乙○○      │              │                │
│    │                  │MN─7490自用│              │                │
│    │                  │小貨車      │              │                │
├──┼─────────┼──────┼───────┤                │
│四  │九十一年十一月九日│嘉義市○○街│同右帳戶、金額│                │
│    │上午七時許        │垂楊路口    │              │                │
│    │                  │癸○○○    │              │                │
│    │                  │N3─6629自用│              │                │
│    │                  │小貨車      │              │                │
├──┼─────────┼──────┼───────┼────────┤
│五  │九十一年十一月十四│嘉義縣民雄鄉│陳振豪雲林斗南│壬○○以同右手法│
│    │日                │中樂村保生五│郵局，帳號0301│行竊及撥打恐嚇電│
│    │上午五時許        │街五十九號  │0000000000號  │話，但被害人未匯│
│    │                  │丙○        │尚未匯款車輛即│款，而恐嚇取財未│
│    │                  │RY─0620貨車│尋獲          │遂。            │
├──┼─────────┼──────┼───────┼────────┤
│六  │九十一年十一月十四│嘉義縣大林鎮│              │壬○○駕車持長約│
│    │日                │平林里四維街│              │二十公分之六角板│
│    │上午七時許        │十一號      │同右帳戶      │手或固定夾（客觀│
│    │                  │辰○○      │二萬元        │上均可當作凶器使│
│    │                  │C2─6490自用│              │用）竊車後，再撥│
│    │                  │小貨車      │              │打恐嚇電話，令被│
├──┼─────────┼──────┼───────┤                │
│七  │九十一年十一月十五│嘉義市興業東│同右帳戶      │害人心生畏懼，遂│
│    │日上午六時許      │路二七九號  │五萬元        │依其指示而匯款到│
│    │                  │甲○○      │              │上開指定之帳戶內│
│    │                  │7G─058自用 │              │，壬○○再持提款│
│    │                  │大貨車      │              │卡前往金融機構，│
├──┼─────────┼──────┼───────┤冒用密碼領款花用│
│八  │九十一年十一月二十│嘉義市世賢國│同右帳戶      │。              │
│    │日                │小旁        │一萬五千元    │                │
│    │上午八時許        │寅○○      │              │                │
│    │                  │UR─6012自用│              │                │
│    │                  │小貨車      │              │                │
├──┼─────────┼──────┼───────┤                │
│九  │九十一年十一月二十│嘉義縣竹崎鄉│同右帳戶      │                │
│    │五日上午四時許    │和平村田寮路│三萬五千元    │                │
│    │                  │九十三號    │              │                │
│    │                  │庚○○      │              │                │
│    │                  │HQ─7038自用│    │                │
│    │                  │小貨車      │              │                │
├──┼─────────┼──────┼───────┤                │
│十  │九十一年十二月二日│雲林縣古坑鄉│同右帳戶      │                │
│    │上午九時許        │南陽路雅餐廳│一萬三千元    │                │
│    │                  │停車場      │              │                │
│    │                  │子○○      │              │                │
│    │                  │TN─九六三九│              │                │
│    │                  │自用小貨車  │              │                │
├──┼─────────┼──────┼───────┤                │
│十一│九十一年十二月八日│嘉義市林森東│同右帳戶      │                │
│    │上午五時許        │路精忠國小旁│三萬元        │                │
│    │                  │卯○○      │              │                │
│    │                  │8J─9356自用│              │            │
│    │                  │小貨車      │              │                │
├──┼─────────┼──────┼───────┤                │
│十二│九十一年十二月十日│嘉義縣竹崎鄉│同右帳戶      │                │
│    │上午四時許        │竹崎村中華路│七萬元        │                │
│    │                  │五十二號    │              │                │
│    │                  │辛○○      │              │                │
│    │                  │RY─2358自用│              │                │
│    │                  │小客車      │              │                │
├──┼─────────┼──────┼───────┤                │
│十三│九十一年十二月十九│嘉義市○○路│同右帳戶      │                │
│    │日                │二段105號   │四萬元        │                │
│    │上午五時許        │戊○○      │              │                │
│    │                  │RY─7669自用│              │  │
│    │                  │小客車      │              │                │
├──┼─────────┼──────┼───────┤                │
│十四│九十一年十二月十九│嘉義市西區友│同右帳戶      │                │
│    │日                │忠路670號   │一萬元        │                │
│    │上午七時許        │己○○      │              │                │
│    │                  │SC─8333自用│              │                │
│    │                  │小貨車      │              │                │
└──┴─────────┴──────┴───────┴────────┘
